臺灣高雄地方法院民事判決　　　　　　 110年度訴字第1277號
原　　　告　廖佩芬　
被　　　告　HOANG DINH QUANG（黃庭廣）


上列當事人間請求侵權行為損害賠償事件，原告於刑事訴訟程序
（110 年度訴字第358 號）附帶提起民事訴訟（110 年度附民字
第353 號），經本院刑事庭裁定移送前來，本院於民國111 年1
月28日言詞辯論終結，判決如下：
    主      文
被告應給付原告新臺幣178 萬8,000 元，及自民國110 年7 月17
日起至清償日止，按週年利率百分之5 計算之利息。
訴訟費用由被告負擔。
本判決於原告以新臺幣59萬6,000 元供擔保後，得假執行。
    事實及理由
壹、程序部分
一、按民事事件涉及外國人或外國地者，為涉外民事事件，內國
    法院應先確定有國際管轄權始得受理，再依內國法之規定，
    就爭執之法律關係予以定性後，決定應適用之準據法。本件
    被告為越南籍人士，有內政部移民署外人居停留資料查詢附
    卷可憑（見高雄市政府警察局林園分局刑案偵查卷宗第19頁
    ），原告主張其遭被告持刀刺傷，而請求被告賠償其因此所
    受損害，核屬涉外民事事件。又涉外民事法律適用法就管轄
    權並無明文規定，自應類推適用民事訴訟法關於管轄之規定
    （最高法院97年度台抗字第185 號裁定意旨參照）。查本件
    侵權行為發生地在高雄市林園區，依民事訴訟法第15條第1
    項規定，本院自有管轄權。
二、次按關於由侵權行為而生之債，依侵權行為地法。但另有關
    係最切之法律者，依該法律。涉外民事法律適用法第25條定
    有明文。本件原告依民法第184 條第1 項前段、第2 項、第
    193 條第1 項及第195 條第1 項前段規定，請求被告賠償侵
    權行為所生損害，而侵權行為地在我國境內，依上開規定，
    自應以我國法為準據法。
貳、實體部分
一、原告主張：兩造前為同居男女朋友關係，交往期間，被告因
    積欠賭債，於民國110 年3 月17日晚上10時許，在高雄市○
    ○區○○○路000 巷0 號4 樓B 室兩造租屋處，商請伊於翌
    日（18日）下午出面與債權人協調還款事宜，經伊表示此為
    最後一次出面協調，之後即欲回歸家庭，結束同居關係。詎
    被告聽聞後，竟於110 年3 月18日上午，趁伊熟睡之際，持
    刀朝伊臉部及頸部各刺1 刀，復趁伊疼痛驚醒不及反應之際
    ，再朝伊右手臂刺2 刀，致伊受有左頰、左頸深度撕裂傷（
    6 ×2 ×2 ，4 ×1 ×1 公分）及右臂撕裂傷（2 處，均為
    4 ×0.5 ×0.3 公分）之傷害。伊因被告上開不法侵害，支
    出醫療費用新臺幣（下同）6,623 元，住院期間並需由他人
    全日看護，受有看護費用1 萬6,000 元之損害，且伊因受傷
    長達1 年無法工作，以110 年每月基本工資2 萬4,000 元計
    算，共損失28萬8,000 元。又伊突遭被告持刀刺傷，迄今仍
    心生畏懼且惡夢不斷，受有精神上之痛苦，亦得請求賠償精
    神慰撫金150 萬元。以上金額合計181 萬623 元，依民法第
    184 條第1 項前段、第2 項（二者請擇一為有利於伊之判決
    ）、第193 條第1 項及第195 條第1 項前段規定，伊得請求
    被告加計法定遲延利息賠償178 萬8,000 元等情，並聲明：
    ㈠如主文第1 項所示。㈡原告願供擔保，請准宣告假執行。
二、被告則以：伊不否認於前揭時、地對原告為前揭傷害行為，
    同意對原告負損害賠償責任，對於原告請求賠償之項目及金
    額亦不爭執，同意原告之請求等語。
三、本院之判斷：
㈠、按因故意或過失，不法侵害他人之權利者，負損害賠償責任
    。不法侵害他人之身體或健康者，對於被害人因此喪失或減
    少勞動能力或增加生活上之需要時，應負損害賠償責任。不
    法侵害他人之身體、健康者，被害人雖非財產上之損害，亦
    得請求賠償相當之金額。民法第184 條第1 項前段、第193
    條第1 項及第195 條第1 項前段分別定有明文。經查，被告
    於110 年3 月18日上午，在高雄市○○區○○○路000 巷0
    號4 樓B 室，持刀對原告為前揭傷害行為，致原告受傷之事
    實，為兩造所不爭執（見本院卷第50頁），且刑事部分，被
    告所涉殺人未遂犯行，業經本院刑事庭以110 年度訴字第35
    8 號判處有期徒刑6 年，並於刑之執行完畢或赦免後，驅逐
    出境，已告確定，有刑事判決附卷足憑（見本院卷第13至22
    頁），並經本院調閱刑事偵、審卷宗查明無訛，堪認屬實。
    被告上開行為，不法侵害原告之身體，則原告依上開規定，
    請求被告負侵權行為損害賠償責任，即屬有據。至原告另依
    民法第184 條第2 項規定為請求部分，核屬選擇的訴之合併
    ，無再加審究之必要，併予敘明。茲就原告得請求被告賠償
    之項目及金額，論述如下：
  ⒈醫療費用、看護費用及工作損失部分：
    查原告請求賠償醫療費用6,623 元、看護費用1 萬6,000 元
    及工作損失28萬8,000 元，業據其提出診斷證明書及醫療費
    用明細收據等件為證（見本院110 年度附民字第353 號卷第
    17至19頁、第23至29頁），並為被告所不爭執（見本院卷第
    48頁），應予准許。
  ⒉精神慰撫金部分：
    按慰撫金核給之標準固與財產上損害之計算不同，然非不可
    斟酌雙方身分、資力、職業、教育程度、經濟狀況與加害程
    度，及其他各種情形核定相當之數額（最高法院51年台上字
    第223 號判例、86年度台上字第511 號判決意旨參照）。查
    原告為高中畢業學歷，之前擔任餐廳服務員，月收入約2 萬
    8,000 元，本件事發後迄今無工作亦無收入，名下無不動產
    ；被告亦為高中畢業學歷，入監服刑前在印刷工廠工作，月
    收入約2 萬3,000 元，在我國及越南均無不動產等情，業據
    兩造陳明在卷（見本院卷第49頁），並有稅務電子閘門財產
    所得調件明細表可憑（見本院卷內證物袋）。本院審酌兩造
    之身分、地位、經濟能力及原告突遭被告持刀刺傷臉、頸部
    等身體重要部位，對於其工作、生活及心理層面均造成重大
    影響，精神痛苦不易平復，暨本件事故發生之情節等一切情
    狀，並斟酌被告對於原告此部分請求賠償150 萬元，亦表示
    無意見，不請求酌減等語（見本院卷第48、49頁），因認原
    告請求賠償精神慰撫金150 萬元，尚屬相當，亦應予准許。
㈡、依上所述，原告得請求被告賠償之金額即為181 萬623 元（
    6623＋16000 ＋288000＋0000000 ＝0000000 ），原告本件
    僅請求被告賠償178 萬8,000 元，自屬有據。
四、綜上所述，本件原告依民法第184 條第1 項前段、第193 條
    第1 項及第195 條第1 項前段規定，請求被告給付其178 萬
    8,000 元，及自起訴狀繕本送達翌日（即110 年7 月17日）
    起至清償日止，按週年利率百分之5 計算之利息，為有理由
    ，應予准許。又原告陳明願供擔保，請准宣告假執行，經核
    於法並無不合，爰酌定相當之擔保金額，併准許之。
五、據上論結，本件原告之訴為有理由，依民事訴訟法第78條、
    第390 條第2 項，判決如主文。
中    華    民    國   111    年    2     月    11    日
                  民事第二庭    法  官  林婕妤
以上正本係照原本作成。
如對本判決上訴，須於判決送達後20日內向本院提出上訴狀。如
委任律師提起上訴者，應一併繳納上訴審裁判費。
中    華    民    國   111    年    2     月    11    日
                                書記官  林君燕